【裁判字號】    92,上易,730
【裁判日期】    920703
【裁判案由】    賭博
【裁判全文】
臺灣高等法院臺中分院刑事判決                    九十二年度上易字第七三○號
    上  訴  人
    即  被  告  庚○○
                甲○○
    右  一  人
    選任辯護人  徐國楨律師
                曾能煌律師
    上  訴  人
    即  被  告  丁○○
                丙○○
                壬○○
右上訴人即被告等因賭博案件，不服臺灣苗栗地方法院九十一年度易字第六二○號，
中華民國九十二年三月十三日第一審判決（起訴案號：臺灣苗栗地方法院檢察署九十
年度偵字第六七八號），提起上訴，本院判決如左：
      主  文
上訴駁回。
      事  實
一、庚○○自民國（下同）八十九年六、七月起，在苗栗縣竹南鎮○○里○○路七十
    四號經營「元豪電子遊藝場」，作為公眾得出入之場所，擺設電動玩具小瑪莉三
    台、水果盤九台、王牌對決二台、滿貫大亨十台、七靶射擊三十台，共五十四台
    ，供不特定之賭徒賭博財物，並自九十年一月起，以月薪新臺幣（下同）三萬元
    之代價，僱用甲○○擔任店長，負責管理現場及機台維修工作；另自八十九年十
    一月起，以月薪二萬元代價僱用丙○○；自九十年一月起，以月薪二萬四千元代
    價僱用丁○○擔任店員。庚○○、甲○○、丙○○、丁○○四人並自九十年一月
    間起，共同基於賭博之犯意聯絡，由丙○○、丁○○負責開分、洗分及兌換彩金
    工作，而與不特定之賭客賭博。其賭博方式，除水果盤為一比五、王牌對決為一
    比五、滿貫大亨為十比一開分外，其餘七靶射擊為一比一開分，賭客先以現金換
    取開分，而按不同機型押注不等之分數，視射倖機率高低，可贏得倍數之分數或
    輸掉押注之分數，待賭客停止賭博後所剩之積分，可依原有開分比率向丙○○、
    丁○○兌換積分卡，賭徒再持積分卡至櫃檯向丙○○、丁○○兌換現金，藉此掩
    人耳目，以逃避警方之查緝，庚○○、甲○○、丙○○、丁○○四人並均以此為
    業。嗣於九十年一月二十二日晚上九時四十分許，適有賭客壬○○在上開遊藝場
    內將把玩七靶射擊所贏得之積分一千五百分及一張五十點（值五百元）之積分卡
    ，向丁○○兌換賭金二千元時，為喬裝賭徒之警政署中區維新小組警員所查獲，
    警方除當場扣得壬○○手中之二千元賭金，及在丙○○身上之腰包內扣得賭資一
    萬四千二百元外，並扣得當場賭博之器具小瑪莉三台（含ＩＣ板三塊）、水果盤
    九台（含ＩＣ板九塊）、王牌對決二台（含ＩＣ板二塊）、滿貫大亨拾台（含Ｉ
    Ｃ板十塊）、七靶射擊三十台（含ＩＣ板三十塊），及庚○○所有供經營賭博用
    之十點積分卡八張、五十點積分卡七張、一百點積分卡十六張、會員名冊一本、
    日報表一張。
二、案經苗栗縣警察局竹南分局報請台灣苗栗地方法院檢察署檢察官偵查起訴。
      理  由
一、訊據上訴人即被告庚○○固坦承有經營上開遊藝場，上訴人即被告甲○○、丙○○、丁○○亦均坦承有受僱於庚○○在該遊藝場內工作，被告壬○○則坦承有在
    前開時地，於該遊藝場把玩之事實，然皆矢口否認有何賭博犯行，五人均辯稱：
    該遊藝場不能兌換現金云云。惟查：
  (一)、上開遊藝場確有允許賭客以贏得之積分兌換現金之情形，業據被告丁○○於九
      十年一月二十二日警訊時供證：「˙˙˙本店係採開分制，客人可任選本店任
      一機台把玩，依各機台所定之遊戲規則押注，若有押中則可得若干倍不等之分
      數，若未押中則押分歸機台（店方）所有，而客人若尚有餘分不玩了，則依各
      機台所定之比例向我兌換積分卡，再持積分卡向我或另一名開洗分員丙○○兌
      換現金，本日客人壬○○即把玩七靶射擊，贏得積分一千五百分及乙張五十分
      （按應係五十點）之積分卡，向我兌換二千元遭警方當場查獲。」等語明確（
      見九十年度偵字第六七八號偵查卷第九頁）。被告丁○○雖於偵、審中改供稱
      ：是壬○○向伊借二千元云云，另被告壬○○於偵、審中雖亦供稱：係向丁○○借錢云云，然被告丁○○係於九十一年一月間，始到該遊藝場上班，月薪不
      過二萬四千元，已據其於警訊時自承在卷（見九十年度偵字第六七八號偵查卷
      第八頁背面），而被告壬○○於檢察官偵查中則供稱：伊僅去元豪遊藝場玩過
      一、二次等語（見九十年度偵字第六七八號偵查卷第一○七頁背面），被告丁○○到該遊藝場上班不到一個月，以其二人既非熟識，無任何信賴基礎，且在
      被告丁○○薪資不多之情況下，衡情被告丁○○豈會輕易將其辛苦賺來之薪資
      十二分之一，借給僅有數面之緣之被告壬○○？又依被告丁○○於原審審理中
      供稱壬○○是在前往該遊藝場之前即以電話向其表示要借款二千元，則被告壬○○應係未攜帶足夠現金前往始需要借貸，而壬○○卻又供稱當日並非持積分
      卡開機把玩；然由扣案之該遊藝場日報表觀之，本件查獲當日並無開贈分供壬○○把玩之紀錄，則壬○○如何在該遊藝場把玩至贏得千分以上之積分﹖足見
      被告壬○○、丁○○二人上開所辯相互矛盾，應非事實。
  (二)、證人即查獲本案之警員己○○於九十年七月九日檢察官偵查中證稱：「（問：
      你在今年一月二十二日晚上九點多，在竹南元豪遊藝場查獲賭博案？）是的，
      當日是警政署維新小組調派我們到竹南支援。」、「（問：當日查獲情形如何
      ？）當天下午六點多，我喬裝賭客先進去元豪遊藝場，先在現場把玩電玩，然
      後一直玩到九點多時，就看見壬○○不玩了，起身轉向他後方的櫃檯（因為壬○○的電玩機台剛好在櫃檯前方一點點）拿計分卡給小姐，小姐就拿現金給他
      ，˙˙。」、「我當時坐在壬○○的旁邊約四、五公尺，所以沒有聽到他講什
      麼，但印象中沒有隔很久，小姐就拿錢給他了。」、「（問：有無聽到壬○○
      跟小姐要借錢？）沒有，我只有看到壬○○拿卡給小姐，小姐就拿錢給壬○○
      ，時間很短，並沒有看到他們多說什麼。」等語明確（參見九十年度偵字第六
      七八號偵查卷第八十六頁背面、第八十七頁）；證人即查獲本案之警員辛○○
      於九十年七月九日檢察官偵查中亦證稱：「（問：你們二人何人離壬○○最近
      ？）我隔比較近，他坐在我的右斜後方，因為他們店內只有二排電玩機台，而
      且店內很狹窄，所以我離他的距離約一、二步，後來我看到壬○○附近比較多
      人，就移到他旁邊的機台打，約隔一、二十分鐘，我聽到壬○○向店內小姐講
      ：『洗啦』（台語），小姐就走到壬○○的機台把分數洗掉，分數是一千五百
      分，壬○○就拿出一張計分卡給小姐，小姐就拿出二千元給壬○○。」、「（
      問：當時有無聽到壬○○跟小姐借錢？）沒有聽到，我只有聽到壬○○說『洗
      啦』，然後接著就是洗分，拿卡給錢，其餘沒有多說什麼。」等語明確（參見
      九十年度偵字第六七八號偵查卷第八十七頁）。其二人於本院調查中結證情形
      亦大致相同，僅部分細節因時隔二年餘已淡忘，益證被告壬○○確有於前開時
      間，以積分兌換現金之情事。
  (三)、雖被告丁○○事後辯稱警訊筆錄並非按照其陳述內容記載，且當時五十點之積
      分卡是警員在現場交付其執持，而非被告壬○○所交付云云。另被告壬○○亦
      辯稱並未交付積分卡與丁○○兌換現金云云。然此均為執行本件取締之員警辛○○及己○○所否認，且經質諸被告丁○○及丙○○皆未能明確供證曾為前開
      二員警洗分交付彼等積分卡，而徵之積分卡乃本件遊場營業用之物品，原係
      由現場開分員保管，員警如何能在擔任開分員之丁○○、丙○○不知之情形下
      取得積分卡，再於取締被告壬○○時交付丁○○收執﹖且其點數五十點可兌換
      之積分五百分恰與被告壬○○結束把玩洗出之一千五百分合計為二千分，而與
      被告丁○○交付之二千元價值相當﹖又本件警訊筆錄均經被告等閱覽無訛始簽
      名其後，有各該筆錄可稽，苟員警確有為求績效，而不顧被告陳述內容，逕為
      關於確有犯罪事實之紀錄情形，依理應當連同賭客即被告壬○○部分，亦一併
      記載確有持積分卡及本次開分紀錄向被告丁○○兌取現金之事實，以求前後呼
      應，甚至依被告丁○○筆錄內容所衍伸，亦一併記載丙○○亦曾有為賭客兌換
      現金之情事，更能使證據完備。然經觀之警訊筆錄，卻僅有被告丁○○部分供
      述以積分兌換彩金之事實；被告壬○○部分卻記載其供稱該二千元係其向丁○○借用；被告丙○○部分更記載其否認店內有可兌換彩金之事實，由此益證被
      告丁○○警訊所供述內容之真實性。至證人戊○○雖於本院結證稱，曾見到員
      警當場交付一張積分卡給被告丁○○，並對被告丁○○指稱「你們有在交易」
      云云；然本件自查獲迄原審審理時止，歷時二年餘，被告等從未舉出該證人目
      睹之情形，該證人就本件查獲細節能否如實記憶，已有可疑。且警方執行查緝
      犯罪，於扣得證物後，衡情焉有再將該細微且容易毀棄之證物交付嫌疑人執持
      之可能﹖此證諸本院質問被告丙○○本件扣案之積分卡由何處取出﹖其供稱是
      在其腰包內取出查扣；而質諸被告丁○○就警方交其執持之積分卡拿了多久﹖
      在何處交還警方﹖卻均答稱不知道、沒有印象云云。顯見被告丁○○辯稱係警
      方將積分卡交其執持云云，核係事後卸責之詞，而證人戊○○所證則應係迴護
      之詞，均不足採信。被告事後又聲請將被告丁○○及前開執行員警囑託為測謊
      鑑定，核無必要，附此明。
  (四)、另參以本件扣案之會員名冊第三頁有「職業賭者˙曾文漢˙竹南山佳里˙˙˙
      」之記載，第十頁有「壬○○˙職業賭者˙˙˙」之記載，顯然上開遊藝場對
      曾文漢、壬○○二人靠電玩機具賺錢，致遊藝場損失不少彩金乙節耿耿於懷，
      因此存有戒心，提醒店員注意上開二人動態，否則何必有「職業賭者」之記載
      ？由此益證上開遊藝場確允許賭徒可持贏得之分數向店內人員兌換現金無訛。
  (五)、綜上所述，被告庚○○、甲○○、丁○○、丙○○、壬○○五人前開所辯，均
      為事後卸責之詞，不足採信。此外，復有警方在被告壬○○手中查獲甫兌得之
      賭金二千元，另在被告丙○○腰包查獲之賭資一萬四千二百元，當場賭博之器
      具小瑪莉三台（含ＩＣ板三塊）、水果盤九台（含ＩＣ板九塊）、王牌對決二
      台（含ＩＣ板二塊）、滿貫大亨拾台（含ＩＣ板十塊）、七靶射擊三十台（含
      ＩＣ板三十塊），及供經營賭博用之十點積分卡八張、五十點積分卡七張、一
      百點積分卡十六張、會員名冊一本、日報表一張，扣案足資佐證。事證明確，
      被告五人賭博之犯行，均堪認定。
二、被告庚○○經營上開電子遊藝場，僱用被告甲○○擔任店長，被告丙○○、丁○○擔任店員，在該店內工作，其所擺設機具達五十四台之多，又以積分兌換彩金
    之方式，吸引賭客上門，顯有恃該賭博為生之意，核其四人所為，均係犯刑法第
    二百六十七條之常業賭博罪。被告壬○○則係犯刑法第二百六十六條第一項前段
    在公眾得出入之場所賭博財物罪。被告庚○○、甲○○、丁○○、丙○○四人，
    彼此間有犯意聯絡及行為分擔，均應論以共同正犯。原審法院因認被告等罪證明
    確，適用刑法第二十八條、第二百六十六條第一項前段、第二項、第二百六十七
    條、第四十一條第一項前段、第四十二條第二項、第三十八條第一項第二款、第
    三款，罰金罰鍰提高標準條例第一條前段、第二條規定，審酌被告庚○○雖尚無
    前科紀錄，然其係該電動玩具店之實際負責人，擺設之賭博機具高達五十四台，
    違背禁止兌換現金之法令，以合法掩護不法，每日營業所得不少，足以助長社會
    賭風，及犯後未能坦白承認，毫無悔意；被告甲○○雖係受僱於庚○○，然其既
    係現場負責人，犯後又未能坦白承認，亦無悔意；被告丙○○僅係受僱之店員，
    受僱期間不長，目前尚無前科紀錄，及犯後未能坦白承認，並無悔意；被告丁○○亦僅係受僱之店員，受僱期間更短，目前尚無前科紀錄，及犯後翻異前供，並
    無悔意；被告壬○○雖尚無前科紀錄，然以其當場被警查獲兌換賭金甚為明確情
    況下，猶一再矢口否認有何賭博犯行，並無悔意等一切情狀，分別量處被告庚○○有期徒刑十月，被告甲○○有期徒刑七月，被告丁○○有期徒刑三月，被告丙○○有期徒刑四月，被告壬○○罰金六千元，並就被告丙○○、丁○○二人諭知
    易科罰金，被告壬○○諭知易服勞役之折算標準，以資懲儆。至在被告丙○○腰
    包所查扣之賭資一萬四千二百元，係屬在兌換籌碼處之財物，扣案之電動玩具小
    瑪莉三台（含ＩＣ板三塊）、水果盤九台（含ＩＣ板九塊）、王牌對決二台（含
    ＩＣ板二塊）、滿貫大亨拾台（含ＩＣ板十塊）、七靶射擊三十台（含ＩＣ板三
    十塊），均係當場賭博之器具，以上扣案物品，均應依刑法第二百六十六條第二
    項之規定宣告沒收；另扣案之十點積分卡八張、五十點積分卡七張、一百點積分
    卡十六張、會員名冊一本、日報表一張，則均係被告庚○○所有，供其與被告甲○○、丙○○、丁○○經營賭博性電動玩具店犯罪所用之物，以上扣案物品，則
    應依刑法第三十八條第一項第二款之規定，予以宣告沒收。又在被告壬○○手中
    扣得之賭金二千元，則係被告壬○○因賭博犯罪所得之物，應另依刑法第三十八
    條第一項第三款之規定，予以宣告沒收。核其認事用法，均無違誤，量刑亦屬妥
    適，應予維持。被告等上訴意旨否認犯罪，仍執陳詞，指摘原判決不當，均無理
    由，應予駁回。
據上論斷，應依刑事訴訟法第三百六十八條，判決如主文。
本案經檢察官乙○○到庭執行職務。
中      華      民      國    九十二    年      七      月      三      日
                                   臺灣高等法院臺中分院刑事第六庭
                                         審判長法  官  李  文  雄
                                     法  官  陳  嘉  雄
                                               法  官  邱  顯  祥
右正本證明與原本無異。
不得上訴。
                                               書記官  陳  桂  芬
中      華      民      國    九十二     年      七       月     四     日
                                                                        Ａ


司法院資訊處製作；財團法人民間司法改革基金會備份。
